臺灣彰化地方法院刑事判決　　　　　　　　　　　　　九十四年度訴字第一六六號
　　公　訴　人　臺灣彰化地方法院檢察署檢察官
　　被　　　告　甲○○
右列被告因偽造文書等案件，經檢察官聲請簡易判決處刑（九十三年度偵字第八五六
三號），本院彰化簡易庭認有刑事訴訟法第四百五十一條之一第四項但書之情形，簽
由本院改依通常程序審理判決如左：
    主      文
甲○○共同連續行使偽造私文書，足以生損害於他人，累犯，處有期徒刑陸月，如易
科罰金，以參佰元折算壹日。
附表所示之簽帳單上偽造之「丁○○」署押拾枚均沒收。
    事      實
一、甲○○有違反麻醉藥品管理條例、竊盜等前科，最後一次於民國八十八年八月間
    因犯竊盜案件，經本院於八十八年十月二十四日判處有期徒刑一年確定，並於八
    十九年七月十七日執行完畢。仍不知警惕，明知乙○○（另案由本院審理中）所
    持有之花旗銀行發卡，卡號為0000－0000－0000－0000號信用
    卡為丁○○所有，係乙○○於九十三年九月二十一日，在停放於彰化縣彰化市○○路○段台化公司停車場中丁○○所有之車內竊得。甲○○竟與乙○○共同基於
    意圖為自己不法所有，行使偽造私文書及詐欺取財之概括犯意聯絡，由甲○○駕
    駛車牌號碼ＫＷＪ－一一八號之重機車搭載乙○○至附表所示之地點，再推由乙○○持上開信用卡於附表所示之時、地，向不知情特約商店消費，消費時各在信
    用卡簽帳單上之顧客欄處連續偽簽「丁○○」之署押（經複寫紙之作用，變成一
    式二份），而偽造丁○○名義之簽帳單，以表示「丁○○」確認交易標的及金額
    ，及同意特約商店據以向發卡銀行簽帳消費之意，簽帳單一份交與乙○○保留，
    一份由特約商店留存以做為向發卡銀行請款之用，致使各該特約商店人員誤認係
    丁○○本人之消費而陷於錯誤，進而交付該消費之商品與乙○○，並使發卡銀行
    於特約商店請款時，在不知情下，代為墊付所消費之款項予各特約商店，足生損
    害於花旗銀行及聯合信用卡處理中心確認持卡人身份之正確性及丁○○與各該特
    約商店之利益，而乙○○與甲○○共計盜刷金額新臺幣（下同）二萬一千一百三
    十六元之財物後，由甲○○、乙○○二人朋分花用。嗣經丁○○發現信用卡被盜
    刷報警後，循線查獲上情。
二、案經彰化縣警察局和美分局報請臺灣彰化地方法院檢察署檢察官偵查聲請簡易判
    決處刑，本院彰化簡易庭認有刑事訴訟法第四百五十一條之一第四項但書之情形
    ，改依通常程序審理。
        理  由
一、按被告以外之人於審判外之陳述，雖不符前四條之規定，而經當事人於審判程序
    同意作為證據，法院審酌該言詞陳述或書面陳述作成時之情況，認為適當者，亦
    得為證據，刑事訴訟法第一百五十九條之五第一項定有明文。被告甲○○就檢察
    官提出之證人乙○○、丁○○、丙○○、辛○○、己○○、庚○○、戊○○、子
    ○○、黃婉珺、癸○○等人之警詢筆錄主張作為證據，均表示沒意見，得為證據
    ，且上開證人於警訊時依筆錄記載，均係在自由意識下為之，並證稱於警詢時所
    為之證述均屬實在，經本院審酌後，認上開證人之警訊筆錄所作成之情況，均屬
    適當，故本院將上開證人於警詢之證述，均列為本件調查之證據，先予敘明。
二、訊據被告甲○○固坦承其有於附表所示之時間，騎乘上開重機車搭載乙○○至附
    表所示之特約商店消費，惟矢口否認有前揭犯行，辯稱：伊並不知道乙○○所持
    以消費之信用卡非其所有，也不知是盜刷，伊會騎機車載乙○○去消費，是他向
    伊借機車，伊不願意借他，經其拜託才載他去買東西；可能是伊不願將機車借給
    乙○○，他才為警詢、偵查中之供述云云。經查：（一）前揭花旗銀行發卡，卡
    號為0000－0000－0000－0000號信用卡，係證人丁○○所有，
    並於九十三年九月二十一日，在彰化縣彰化市○○路○段台化公司停車場失竊，
    且證人丁○○亦未在附表所示之時、地持上開信用卡刷卡消費，業據證人丁○○
    於警詢、偵查中證述明確。又證人乙○○於警詢、偵查中及本院審理時亦證稱：
    上開信用卡係於前揭時地所竊，而附表所示之刷卡消費亦係被告載伊去消費的等
    語。是附表所示之刷卡消費確係被告騎乘機車載搭證人乙○○前去消費所盜刷。
    （二）證人乙○○雖於本院審理時證稱：係伊叫被告將消費所詐得之香煙拿去賣
    ，且錢都是伊拿走，被告都沒有分到刷卡消費所得之財物，刷卡買的ＤＶＤ及行
    動電話都是伊拿走，也沒有告訴被告用來刷卡之信用卡是偷來的云云。然另證稱
    ：伊與被告一起去刷卡消費是伊提議的，伊有拿五包香煙及洗面乳給被告，ＤＶ
    Ｄ本來也是要買給被告的等語。又證人乙○○於警詢中證稱：伊是與被告一同去
    盜刷，總共盜刷十次，都是被告在機車旁把風，伊進入商家購物盜刷，所盜刷之
    物品都拿給被告去賣，只有行動電話伊拿去賣，被告將刷得之物品拿去賣的所得
    有分伊一千元等語。另於偵查中證稱：盜刷所得之贓物伊都請被告處理，因為被
    告認識檳榔攤老闆，所以香煙都是被告拿去賣，且只有他一人拿去賣，賣香煙所
    得被告分伊一千元等語。又被告於警詢、偵查中及本院行準備程序時迭次答辯稱
    ：伊分得刷卡消費所得之物品ＤＶＤ一台、男性洗面皂、五包七星牌香菸、機車
    加油之刷卡付費等語。顯見證人乙○○於本院為有利於被告之證述部分，與其於
    警詢、偵查中，及被告於本院行準備程序時所為之答辯，均不相符，此部分應係
    為迴護被告之詞，不能為有利於被告之認定，應以其於警詢、偵查中所為之證述
    較為可採。（三）本件被告等共同盜刷之物品，其中香菸部分僅附表編號一至四
    號、九號、十號即達七千七百四十六元，如再加計附表編號七之部分，當不只此
    數。據證人吳源鳴於警詢、偵查中之證稱，上開香煙均由被告拿去販賣，所得均
    分給證人一千元。則被告所分得之款項竟比證人乙○○多了幾倍，如被告未與參
    與本件盜刷信用卡，何以被告分得變賣盜刷之財物所變換之現金反倒比證人乙○○來的多之理？又本件被告等於三個多小時內，即連續盜刷十次，且所購買之物
    品大都是香煙，並由被告迅速將之轉售他人，如非是盜刷他人信用卡，何須於此
    短時間內購買大量之香煙後即轉賣他人，足見被告辯稱不知證人乙○○係持上開
    盜得之信用卡盜刷，係卸責之詞。（四）被告另於本院審理時辯稱：可能是伊不
    願將機車借給乙○○，他才為警詢、偵查中之供述云云。然被告與證人乙○○係
    親叔侄關係，其二人亦無何怨隙，而證人乙○○於警詢、偵查中所為之證述均足
    以令被告身繫囹圄，證人乙○○焉會僅因被告不願將機車借其騎用之細故，即誣
    陷自己之親叔叔之理？況被告於警詢、偵查中即已知證人乙○○於警詢時所為之
    供述，何以其於警詢、偵查中未為上開辯解，可見被告上開辯解，亦不合常理而
    不可採。（五）此外，復有被害人丙○○、辛○○、己○○、庚○○、戊○○、
    子○○、壬○○、癸○○等人分別於警詢中指述，確有分別如附表所示之刷卡消
    費，及簽帳明細表十紙、監視錄影翻拍照片五幀等附卷可資佐證，足徵被告前揭
    所辯，無非係事後卸責之詞，要無可採。本件事證業已明確，被告犯行堪以認定
    。
三、核被告甲○○所為，係犯刑法第二百十六條、第二百十條之行使偽造私文書罪、
    第三百三十九條第一項之詐欺取財罪。至被告等偽造私文書後持以行使，其偽造
    之低度行為為行使之高度行為吸收，偽造署押之行為為偽造私文書之階段行為，
    均不另論罪。被告甲○○與乙○○二人就前開犯行有犯意聯絡及行為分擔，均為
    共同正犯。被告等先後多次行使偽造私文書、詐欺取財等犯行，均時間緊接，犯
    罪構成要件相同，顯係各基於概括之犯意反覆為之，均為連續犯，均應依刑法第
    五十六條之規定論以一罪，並均加重其刑。又其等係以行使偽造私文書之方式詐
    騙財物，所犯行使偽造私文書與詐欺取財二罪間，具有方法、結果關係，為牽連
    犯，應依刑法第五十五條之規定從一重之行使偽造私文書罪處斷。被告甲○○又
    曾於八十八年八月間因犯竊盜案件，經本院於八十八年十月二十四日判處有期徒
    刑一年確定，並於八十九年七月十七日執行完畢，有臺灣高等法院被告全國前案
    紀錄表、臺灣彰化地方法院檢察署刑案資料查註紀錄表各一份在卷可按，其受有
    期徒刑執行完畢後，五年內再犯本件有期徒刑以上之罪，為累犯，應依刑法第四
    十七條之規定遞加重其刑。爰審酌被告有多次前科，品性不佳，犯罪之動機、目
    的，冒用他人名義消費簽帳，將所應支付之消費款項轉由他人承擔，提高金融機
    構授信風險，盜刷之金額尚輕，所生危害，犯後迄今仍否認犯行之態度等一切情
    狀，量處如主文所示之刑，並諭知易科罰金之折算標準，以示懲處。至共同被告
    乙○○於附表所示之各筆刷卡消費時在簽帳單上偽造之「丁○○」署押，係與被
    告共同偽造，且無從證明業已滅失，爰依刑法第二百十九條之規定宣告沒收。惟
    如附表所示之各筆刷卡消費時所偽造之「丁○○」名義簽帳單持卡人存查聯，業
    已滅失，已據共同被告乙○○供明在卷，爰不另為沒收之諭知，附此敘明。
據上論斷，應依刑事訴訟法第四百五十二條、第二百九十九條第一項前段，刑法第二
十八條、第五十六條、第二百十六條、第二百十條、第三百三十九條第一項、第五十
五條、第四十一條第一項前段、第二百十九條，罰金罰鍰提高標準條例第一條前段、
第二條，判決如主文。
本案經檢察官林裕斌到庭執行職務。
中      華      民      國      九十四      年    三    月      十六    日
                                臺灣彰化地方法院刑事第一庭
                          審判長法官  葉  榮  郎
                                    法      官  葛  永  輝
                                    法      官  陳  秋  錦
右正本證明與原本無異。
如不服本判決，應於判決送達後十日內，向本院提出上訴狀（須附繕本）。
告訴人或被害人對於判決如有不服具備理由請求檢察官上訴者，其上訴期間之計算係
以檢察官收受判決正本之日期為準。
                                    法院書記官  于  淑  真
中      華      民      國      九十四      年    三    月      十六    日
刑法第二百十六條
行使第二百十條至第二百十五條之文書者，依偽造、變造文書或登載不實事項或使登
載不實事項之規定處斷。
刑法第二百十條
偽造、變造私文書，足以生損害於公眾或他人者，處五年以下有期徒刑。
刑法第三百三十九條
意圖為自己或第三人不法之所有，以詐術使人將本人或第三人之物交付者，處五年以
下有期徒刑、拘役或科或併科一千元以下罰金。
以前項方法得財產上不法之利益或使第三人得之者亦同。
前二項之未遂犯罰之。
刑法第二百十九條
偽造之印章、印文或署押，不問屬於犯人與否，沒收之。
附    表：
┌──┬─────────┬───────────┬───────┐
│編號│  刷  卡  時  間  │  刷卡地點及商店名稱  │盜刷財物及金額│
├──┼─────────┼───────────┼───────┤
│一  │九十三年九月二十一│彰化縣彰化市○○路○段│香煙，價值五百│
│    │日十六時九分      │二九八號彰化百貨彰南店│九十元。      │
├──┼─────────┼───────────┼───────┤
│二  │九十三年九月二十一│彰化縣彰化市○○路○段│香煙，價值六百│
│    │日十六時二十一分  │三八九號彰化百貨中正店│四十元。      │
├──┼─────────┼───────────┼───────┤
│三  │九十三年九月二十一│彰化縣彰化市○○路十五│香煙，價值一千│
│    │日十六時三十五分  │號彰化市裕毛屋        │二百元。      │
├──┼─────────┼───────────┼───────┤
│四  │九十三年九月二十一│彰化縣彰化市○○路三０│香煙，價值九百│
│    │日十六時五十七分  │五號彰化百貨三民店    │八十元。      │
├──┼─────────┼───────────┼───────┤
│五  │九十三年九月二十一│彰化縣彰化市○○路○段│行動電話，值五│
│    │日十七時五分      │三二一號家樂福彰化店  │千七百九十元。│
├──┼─────────┼───────────┼───────┤
│六  │九十三年九月二十一│彰化縣彰化市○○路○段│香煙，價值二千│
│    │日十七時十七分    │三二一號家樂福彰化店  │五百六十六元。│
├──┼─────────┼───────────┼───────┤
│七  │九十三年九月二十一│彰化縣彰化市○○路○段│汽油，價值一百│
│    │日十七時二十九分  │七０八號彰化中油國聖店│零五元。      │
├──┼─────────┼───────────┼───────┤
│八  │九十三年九月二十一│彰化縣彰化市○○路○段│香煙及日常用品│
│    │日十七時五十六分  │三六六之一號彰友百貨彰│，價值四千七百│
│    │                  │南店                  │零五元。      │
├──┼─────────┼───────────┼───────┤
│九  │九十三年九月二十一│彰化縣和美鎮○○路○段│ＤＶＤ一台，價│
│    │日十九時四十一分  │二九八號冠成家電數位生│值二千八百元。│
│    │                  │活館                  │              │
├──┼─────────┼───────────┼───────┤
│十  │九十三年九月二十一│彰化縣彰化市○○路三０│香煙，價值一千│
│    │日十九時五十二分  │五號彰化百貨三民店    │七百七十元。  │
└──┴─────────┴───────────┴───────┘
